臺灣臺北地方法院刑事判決
110年度審易字第1531號
公  訴  人  臺灣臺北地方檢察署檢察官
被      告  陳昭維



上列被告因恐嚇案件，經檢察官提起公訴（110年度偵字第17347
號）後，被告於本院審理中就被訴事實為有罪之陳述，經檢察官
聲請改依協商程序而為判決，本院予以同意，判決如下：
    主      文
陳昭維無故侵入他人住宅，處罰金新臺幣玖仟元，如易服勞役，
以新臺幣壹仟元折算壹日。
    事實及理由
一、本件犯罪事實及證據，除引用附件檢察官起訴書之記載外，
    另據被告於本院審理時坦承犯行，核其自白，與起訴書所載
    事證相符，可認屬實，本案事證明確，被告犯行堪予認定，
    應依法論科。
二、論罪科刑：
　  核被告所為，係犯刑法第306條第1項之侵入住居罪。依認罪
    協商結果判決如主文所示，並諭知易服勞役之折算標準。
三、協商判決除有刑事訴訟法第455條之4第1項第1款於本訊問程
    序終結前，被告撤銷協商合意或檢察官撤回協商聲請者；第
    2款被告協商之意思非出於自由意志者；第4款被告所犯之罪
    非第455條之2第1項所定得以協商判決者；第6款被告有其他
    較重之裁判上一罪之犯罪事實者；第7款法院認應諭知免刑
    或免訴、不受理者情形之一，及違反同條第2項「法院應於
    協商合意範圍內為判決；法院為協商判決所科之刑，以宣告
    緩刑或2年以下有期徒刑、拘役或罰金為限」之規定者外，
    檢察官與被告均不得上訴。如有前述得上訴之情形，得自收
    受判決送達之翌日起20日內，向本院提出上訴書狀，上訴於
    第二審法院，併予敘明。
據上論斷，應依刑事訴訟法第455條之2第1項、第455條之8、第4
54條、第455條，刑法第306條第1項、第42條第3項，判決處刑如
主文。
本案經檢察官黃冠中提起公訴、檢察官邱曉華到庭執行職務。
中    華    民    國    110    年    11   月     4    日
                  刑事第二十庭    法  官  洪英花
以上正本證明與原本無異。
不得上訴。
                                  書記官  洪啟瑞
中    華    民    國    110    年    11   月     4    日
附錄本案論罪科刑依據法條全文：
中華民國刑法第306條
無故侵入他人住宅、建築物或附連圍繞之土地或船艦者，處1年
以下有期徒刑、拘役或9千元以下罰金。
無故隱匿其內，或受退去之要求而仍留滯者，亦同。
附件： 
臺灣臺北地方檢察署檢察官起訴書
                                    110年度偵字第17347號
　　被　　　告　陳昭維　男　42歲（民國00年00月00日生）
　　　　　　　　　　　　住臺北市○○區○○街000巷00弄00
　　　　　　　　　　　　　號11樓
　　　　　　　　　　　　國民身分證統一編號：Z000000000號
上列被告因妨害自由案件，業經偵查終結，認應該提起公訴，茲
將犯罪事實及證據並所犯法條分敘如下：
　　　　犯罪事實
一、陳昭維為求與張立言談論有關女性友人陳美如之相關事宜
　　，而於民國110年2月2日晚間11時許，前往臺北市○○區○○街0
    00號之張立言住處前，然因見上址公寓大門並未上鎖，竟未
    經張立言及其他同棟公寓住戶之同意，基於侵入他人住宅之
    犯意，擅自進入上址公寓之樓梯間內，再上至頂樓（5樓頂)
    ，而以此方式無故侵入上開住宅。嗣張立言發現後報警處理
    ，經警趕赴到場而查獲。
二、案經張立言訴由臺北市政府警察局大安分局報告偵辦。
　　　　證據並所犯法條
一、證據清單
編號 證據名稱 待證事實 1 被告陳昭維於警詢及偵查 中之供述 ①被告陳昭維有於上開時地 　進入上址公寓樓梯間之事實。 ②辯稱：伊是在陽台公共空 　間，想要跟告訴人張立言溝通等語。 2 告訴人即證人張立言於警 詢及偵查中之證述 ①證明上址公寓大樓1樓平 　常需要鑰匙才能進入之事實。 ②證明全部之犯罪事實。 3 現場監視器畫面、翻拍照片及現場照片 證明被告有於上開時地進入上址公寓樓梯間之事實。 
二、按住宅為人類日常居住之場所，公寓亦屬之，公寓樓梯間
　　雖僅供住戶出入通行，然就公寓整體言，樓梯間亦為公寓之
    一部分，與公寓有密切不可分之關係，故亦應屬住宅。是核
    被告所為，係犯刑法第306條第1項之侵入住宅罪嫌。
三、依刑事訴訟法第251條第1項提起公訴。
　  此　致
臺灣臺北地方法院
中　　華　　民　　國　 110　　年　　8 　　月　　24　　日
　　　　　　　　　　　　　檢　察　官    黃冠中
本件正本證明與原本無異
中　　華　　民　　國　 110　　年　　9 　　月　　7 　　日
                          書  記  官    陳韋晴
附錄本案所犯法條全文
中華民國刑法第306條
無故侵入他人住宅、建築物或附連圍繞之土地或船艦者，處 1
年以下有期徒刑、拘役或 9 千元以下罰金。
無故隱匿其內，或受退去之要求而仍留滯者，亦同。